最高法院刑事判決　　　　　　　　　 111年度台上字第1393號
上　訴　人　郭碧華
 
 
上列上訴人因違反毒品危害防制條例等罪案件，不服臺灣高等法
院臺中分院中華民國110年12月1日第二審判決（110 年度上訴字
第1888號，起訴案號：臺灣彰化地方檢察署109年度偵字第12314
號），提起上訴，本院判決如下：
    主  文
上訴駁回。
    理  由
一、按刑事訴訟法第377 條規定，上訴於第三審法院，非以判決
    違背法令為理由，不得為之。是提起第三審上訴，應以原判
    決違背法令為理由，係屬法定要件。如果上訴理由書狀並未
    依據卷內訴訟資料，具體指摘原判決不適用何種法則或如何
    適用不當，或所指摘原判決違法情事，顯與法律規定得為第
    三審上訴理由之違法情形，不相適合時，均應認其上訴為違
    背法律上之程式，予以駁回。
二、上訴人郭碧華上訴意旨略稱：
  ㈠原判決未考量上訴人販賣毒品獲利甚微，每販賣新臺幣（下
    同）1千元之毒品給外籍移工WONGDAENG WORAWIT（下稱沃拉
    威），僅獲得1 百元之報酬，予以酌輕量刑，有應調查之證
    據未予調查的違誤。
  ㈡上訴人雖於偵查及審判中自白犯罪，但沃拉威之證述與卷內
    通訊監察譯文及事實經過多有出入，上訴人有無在原判決所
    載時點販賣毒品或其數量，即有疑義，原審未予調查，亦無
    其他補強證據證明，亦有證據調查職責未盡之違法云云。
三、惟查：
  ㈠原判決綜合全案證據資料，本於事實審法院採證認事之職權
    行使及推理作用，認定上訴人確有其引用第一審判決犯罪事
    實欄及附表所載犯行，因而維持第一審論處上訴人犯販賣第
    二級毒品9 罪刑之判決，駁回上訴人之第二審上訴，已詳細
    說明其採證認事的理由。所為論斷，亦俱有卷證資料可資覆
    按。
  ㈡證據之評價，亦即證據之取捨及其證明力如何，係由事實審
    法院依其調查證據所得心證，本其確信裁量判斷，倘不違反
    客觀存在的經驗法則或論理法則，即難僅憑自己主觀，遽指
    違法，而資為上訴第三審的適法理由。
    原判決係依憑上訴人之自白；證人沃拉威之證詞；卷附通訊
    監察譯文、搜索扣押筆錄、搜索扣押目錄表；暨扣案門號00
    00000000號行動電話、沃拉威所有鏟管2支及玻璃吸食器1支
    等證據，因而認定上訴人確有上述販賣第二級毒品甲基安非
    他命犯行。此乃原審於踐行證據調查程序後，本諸合理性裁
    量而為前開證據評價之判斷，經核並未違反客觀存在的經驗
    法則、論理法則或其他證據法則。而原判決係以上訴人之自
    白與沃拉威之證詞，及上述證據相互參酌，據以認定犯罪事
    實，並無所指欠缺補強證據及證據調查職責未盡之之違法情
    形存在。上訴意旨關於此部分，係於上訴第三審後，再以片
    面說詞，對原審採證認事職權之適法行使，並已於理由內說
    明的事項，漫事指摘，與法律規定得為第三審上訴理由的違
    法情形，不相適合。
  ㈢刑之量定，屬法院得依職權自由裁量之事項，苟於量刑時，
    已以行為人之責任為基礎，並斟酌刑法第57條各款所列情狀
    ，在法定刑度之內予以裁量，又未濫用其職權，即不得遽指
    為違法。
    原判決已載敘：第一審關於科刑部分，已依刑法第57條各款
    所列情狀審酌，而為量刑之準據，且已詳細說明其量刑之理
    由，所量之刑，均屬各罪依刑法第47條累犯規定加重（法定
    刑為無期徒刑部分除外），再依修正前毒品危害防制條例第
    17條第2項規定（附表編號1），或修正後同條規定（附表編
    號2至9）減輕後之法定最低刑度，並無量刑過重或裁量權濫
    用之情形，而上訴人及其選任辯護人於第二審上訴時請求從
    輕量刑所持理由，已為第一審判決所審酌或尚不足以動搖原
    判決之量刑基礎，並無理由。況考量上訴人本案所犯9 次販
    賣第二級毒品罪之犯罪時間相隔非長、罪質相類，綜合其上
    開犯罪之類型、所為犯行之行為與時間關連性及上訴人整體
    犯行之應罰適當性等總體情狀，第一審業已給予相當大之刑
    罰折扣，而酌定偏低度之執行刑，並無過重，而予維持等旨
    。所為刑之量定，既未逾越法定刑度，亦無違背公平正義，
    更無應調查之證據未予調查之情形，係屬刑罰裁量職權之適
    法行使。此部分上訴意旨，亦依憑主觀任意指摘，尚難認係
    合法的上訴第三審理由。
四、綜上所述，應認上訴人之上訴，不合法律上之程式，予以駁
    回。
據上論結，應依刑事訴訟法第395條前段，判決如主文。
中    華    民    國   111    年    3     月    16    日
                  刑事第五庭審判長法  官  吳  信  銘  
                                  法  官  何  菁  莪  
                                  法  官  梁  宏  哲  
                                  法  官  沈  揚  仁  
                                  法  官  蔡  廣  昇  
本件正本證明與原本無異
                                  書記官
中    華    民    國   111    年    3     月    28    日